臺灣臺南地方法院刑事判決
111年度交簡上字第59號
上  訴  人
即  被  告  陳龍億



上列上訴人即被告因過失傷害案件，不服本院民國110年11月30
日110年度交簡字第3369號第一審簡易判決（聲請簡易判決處刑
書案號：110年度調偵字第2046號），提起上訴，本院管轄之第
二審合議庭判決如下：
    主      文
上訴駁回。
陳龍億緩刑貳年。
    事實及理由
一、本案經本院審理結果，認第一審簡易判決之認事、用法及量
    刑均無違法或不當，應予維持，除證據部分補充「被告陳龍
    億於本院第二審準備程序、審理程序中之自白、本院新市簡
    易庭111年度新簡字第27號和解筆錄」外，其餘均引用第一
    審簡易判決書記載之犯罪事實、證據及理由（如附件）。
二、被告上訴意旨略以：被告已與告訴人黃世雄達成和解並獲得
    諒解，請給予緩刑等語。
三、本院之判斷：
　㈠按量刑輕重，係屬事實審法院得依職權自由裁量之事項，苟
    已斟酌刑法第57條各款所列情狀而未逾越法定刑度，不得遽
    指為違法。又在同一犯罪事實與情節，如別無其他加重或減
    輕之原因，下級審量定之刑，亦無過重或失輕之不當情形，
     則上級審法院對下級審法院之職權行使，原則上應予尊重
    。 
　㈡經查：原審以被告係犯刑法第284條前段之過失傷害罪，事證
    明確，並考量被告駕駛車輛倒車時，未謹慎緩慢後倒及注意
    其他車輛，為肇事主因，及本案係於犯罪未被發覺前，即主
    動向前往事故現場處理之員警承認為肇事人，符合自首之規
    定，依刑法第62條前段規定減輕其刑；復量定被告本案刑期
    ，係以被告之責任為基礎，具體審酌「被告之年紀、智識程
    度、職業（服務業）、家庭經濟狀況（勉持）、犯罪之方法
    、本案發生的原因、被告之過失程度（被告為肇事主因）、
    被害人所受傷害程度及被告之犯後態度」，在法定刑內對被
    告量處拘役50日，及諭知易科罰金之折算標準，顯見原審係
    本於被告之責任為基礎，已具體斟酌刑法第57條所列情形而
    為量定，並未偏執一端，而有失輕重之情事，亦未逾越法律
    所規定之範圍，依前開說明，原審認事用法並無不當，量刑
    亦屬妥適，應予維持。從而，被告上訴為無理由，應予駁回
    。
四、末查，被告未曾因故意犯罪受有期徒刑以上刑之宣告，有臺
    灣高等法院被告前案紀錄表可證（見本院卷第25頁），其因
    一時疏忽，致犯本案，犯後亦坦承犯行，復與告訴人和解成
    立並履行賠償義務完竣，有本院新市簡易庭111年度新簡字
    第27號和解筆錄、公務電話紀錄為憑（見本院卷第31頁至第
    32頁、第43頁、第61頁），復參酌和解筆錄所載告訴人願給
    予被告緩刑機會之意見，堪認被告經此偵、審程序及罪刑宣
    告之教訓後，當知戒慎警惕而無再犯之虞，爰依刑法第74條
    第1項第1款規定，併予宣告緩刑2年，以啟自新。
據上論斷，應依刑事訴訟法第455條之1第1項、第3項、第373 條
、第368條、第364條，刑法第74條第1項第1款，判決如主文。
本案經檢察官蘇榮照聲請以簡易判決處刑，檢察官林容萱到庭執
行職務。
中華民國111年5月31日
　　　　　　　刑事第四庭  審判長  法　官  張菁　　　　
                                  法  官  陳品謙　　　
                                  法  官  王鍾湄
以上正本係照原本作成。　　　　　　　　　　　　　　　　　
不得上訴。
                                  書記官  蘇冠杰  
中　　華　　民　　國　　111 　 年　　5 　 月　　31  　日